臺灣新北地方法院刑事判決　　　　　 110年度審易字第1784號
公　訴　人　臺灣新北地方檢察署檢察官
被　　　告　林家龍




上列被告因詐欺案件，經臺灣新北地方檢察署檢察官提起公訴（
110 年度偵字第16279 號、第18839 號、第20503 號），因被告
於準備程序中就被訴事實為有罪之陳述，經本院合議庭裁定改以
簡式審判程序審理，判決如下：
    主  文
甲○○幫助犯詐欺取財罪，處有期徒刑貳月，如易科罰金，以新
臺幣壹仟元折算壹日。
    事實及理由
一、甲○○可預見申辦行動電話門號程序簡便、無特殊限制，且
    將行動電話門號交付他人使用，依一般社會通念，可能作為
    犯罪集團詐騙之工具，以躲避檢警機關查緝，竟仍基於縱使
    該人將行動電話門號用以從事詐欺取財之財產犯罪行為，亦
    不違反其本意之幫助詐欺之不確定故意，於民國109 年12月
    23日前某時，在不詳地點，將向亞太電信股份有限公司申辦
    之行動電話0000000000號、0000000000號及0000000000號門
    號SIM 卡3 張交與真實姓名年籍不詳之詐欺集團成員。嗣該
    詐欺集團成員間，共同意圖為自己不法之所有，基於詐欺取
    財之犯意聯絡，先由該集團某成員於109 年12月23日，以上
    開門號作為向樂點股份有限公司申請GASH會員時，收受簡訊
    認證碼之用，因此通過認證成為GASH會員（編號：AZ0000000000號，認證門號為0000000000號、編號：BZ0000000000號
    ，認證門號為0000000000號、編號：CZ0000000000號，認證
    門號為0000000000號，下稱本案會員帳戶），再由該集團某
    成員，以附表所示方式，向附表所示之人實行附表所示詐術
    ，致附表所示之人陷於錯誤，購買如附表所示金額之GASH遊
    戲點數，並將遊戲點數序號及密碼拍照傳予該集團某成員，
    而該集團某成員即將點數儲值至附表所示之本案會員帳戶內
    。因附表所示之人察覺有異報警處理，經警循線查獲。
二、證據：
  ㈠被告甲○○於本院準備程序及審理時之自白。
  ㈡告訴人乙○○、丁○○與被害人丙○○於警詢時之陳述。
  ㈢告訴人乙○○、丁○○提供之對話紀錄及GASH遊戲點數交易
    明細表、被害人丙○○提供之GASH遊戲點數交易明細表。
  ㈣上開行動電話門號通聯調閱查詢單、本案會員帳戶資料及訂
    單查詢明細。
三、論罪科刑：
  ㈠按幫助犯之成立，主觀上以幫助之意思，對於正犯資以助力
    ，而未參與實施犯罪之行為者而言。查被告提供自己申辦之
    行動電話門號SIM 卡與身分不詳之詐欺集團成員，作為詐欺
    取財聯繫工具使用，被告所實行者非屬詐欺取財之構成要件
    行為，且係基於幫助之不確定故意為之。又本件無證據證明
    真實姓名年籍不詳之詐欺集團成員為3 人以上，且無從逕認
    被告對於具體犯罪人數及犯罪手段均可併予預見，尚難認被
    告有何幫助加重詐欺取財之故意，自無從成立刑法第339 條
    之4 第1 項之加重詐欺取財罪之幫助犯。
  ㈡是核被告所為，係犯刑法第30條第1 項前段、刑法第339 條
    第1 項之幫助詐欺取財罪。又被告以一行為提供上開行動電
    話門號SIM 卡3 張，幫助詐欺集團詐欺附表所示之人，屬一
    行為觸犯數同一罪名之同種想像競合犯，應依刑法第55條前
    段規定，從一重處斷。而被告係基於幫助之意思，參與詐欺
    取財犯罪構成要件以外之行為，為幫助犯，爰依刑法第30條
    第2 項之規定，按正犯之刑減輕之。
  ㈢爰審酌被告率爾提供行動電話門號SIM 卡與他人使用，作為
    詐欺取財工具，助長犯罪風氣，且使執法人員難以追查該詐
    欺集團成員真實身分，增加被害人尋求救濟之困難，所為應
    予非難，惟念其犯後終能坦承犯行，態度尚可，兼衡其個人
    戶籍資料查詢結果註記高職畢業之教育程度、犯罪之動機、
    目的、手段、迄未與各該告訴人及被害人達成和解或賠償損
    害等一切情狀，量處如主文所示之刑，並諭知易科罰金之折
    算標準。
四、查本案並無積極證據證明被告有因上開幫助行為而獲取報酬
    或利益，難認被告有何犯罪所得，自不生犯罪所得應予沒收
    之問題，附此敘明。
據上論斷，應依刑事訴訟法第273 條之1 第1 項、第299 條第1
項前段，判決如主文。
本案經檢察官陳旭華偵查起訴及移送併辦，由檢察官宋有容到庭
執行職務。
中    華    民    國   110    年   12     月    6     日
                  刑事第二十三庭  法  官  龔書安
上列正本證明與原本無異。
如不服本判決，應於判決送達後20日內敘明上訴理由，向本院提
出上訴狀（應附繕本），上訴於臺灣高等法院。其未敘述上訴理
由者，應於上訴期間屆滿後20日內向本院補提理由書「切勿逕送
上級法院」。
                                  書記官  石秉弘
中    華    民    國   110    年    12    月    6     日
附錄本案論罪科刑法條全文：
中華民國刑法第30條
幫助他人實行犯罪行為者，為幫助犯。雖他人不知幫助之情者，
亦同。
幫助犯之處罰，得按正犯之刑減輕之。
 
中華民國刑法第339 條
意圖為自己或第三人不法之所有，以詐術使人將本人或第三人之
物交付者，處5 年以下有期徒刑、拘役或科或併科50萬元以下罰
金。
以前項方法得財產上不法之利益或使第三人得之者，亦同。
前二項之未遂犯罰之。
 
附表：
┌─┬───┬─────┬─────────┬─────┬────┐
│編│被害人│詐騙時間  │詐騙手法          │GASH金額  │存入GASH│
│號│      │          │                  │（新臺幣）│帳號    │
├─┼───┼─────┼─────────┼─────┼────┤
│1 │乙○○│109 年12月│以通訊軟體LINE暱稱│5,000 元  │AP007036│
│  │（有提│22日      │「TOBE」聯繫乙○○│          │9765號  │
│  │告）  │          │，佯稱：可提供性交│          │        │
│  │      │          │易，惟需先購買GASH│          │        │
│  │      │          │點數作為保證金云云│          │        │
│  │      │          │，致乙○○陷於錯誤│          │        │
│  │      │          │，遂於109 年12月24│          │        │
│  │      │          │日，將購買之點數序│          │        │
│  │      │          │號及密碼拍照傳予詐│          │        │
│  │      │          │欺集團某成員。    │          │        │
├─┼───┼─────┼─────────┼─────┼────┤
│2 │丙○○│109 年12月│以通訊軟體LINE暱稱│5,000 元、│CN000220│
│  │（未提│19日      │「穿平底鞋的小矮子│5,000 元  │5511號  │
│  │告）  │          │」聯繫丙○○，佯稱│          │        │
│  │      │          │：網友見面需先購買│          │        │
│  │      │          │GASH點數作為保證金│          │        │
│  │      │          │云云，致丙○○陷於│          │        │
│  │      │          │錯誤，於110 年1 月│          │        │
│  │      │          │2 日，將購買之點數│          │        │
│  │      │          │序號及密碼拍照傳予│          │        │
│  │      │          │詐欺集團某成員。  │          │        │
├─┼───┼─────┼─────────┼─────┼────┤
│3 │丁○○│110 年1 月│以電商客服名義致電│5,000 元、│AP007036│
│  │（有提│4 日      │丁○○，佯稱：因先│5,000 元  │9765號  │
│  │告）  │          │前網路購物誤設VIP ├─────┼────┤
│  │      │          │，致帳務有誤，須依│5,000 元、│BO003628│
│  │      │          │指示操作云云，致劉│5,000 元  │7638號  │
│  │      │          │俐文陷於錯誤，於11├─────┼────┤
│  │      │          │0 年1 月4 日，依指│5,000 元、│CN000220│
│  │      │          │示購買之點數，並將│5,000 元  │5511號  │
│  │      │          │點數序號及密碼拍照│          │        │
│  │      │          │傳予詐欺集團某成員│          │        │
│  │      │          │。                │          │        │
└─┴───┴─────┴─────────┴─────┴────┘